臺灣高雄地方法院民事簡易判決
111年度雄簡字第356號
原      告  陳玉花  
被      告  陳家琪  
訴訟代理人  林佑駿  
上列當事人間損害賠償(交通)事件，本院於民國111年5月5日言
詞辯論終結，判決如下：
    主      文
一、被告應給付原告新臺幣陸萬貳仟伍佰伍拾伍元及自民國一百
    一十年十二月十六日起至清償日止，按週年利率百分之五計
    算之利息。
二、原告其餘之訴駁回。
三、訴訟費用新臺幣壹仟伍佰伍拾元由被告負擔十分之六、其餘
    由原告負擔。
四、本判決第一項得假執行。但被告如以新臺幣陸萬貳仟伍佰伍
    拾伍元供擔保後，得免為假執行。
    事實及理由
一、原告主張：原告於108年11月26日晚間21時49分許駕駛車牌
    號碼000-0000號自用小貨車(下稱系爭貨車)，沿高雄市前鎮
    區中安路第二快車道由東向西方向行駛，行經該路與尚未開
    通且無路名之RD15-3號計畫道路與中安路交岔路口處時(路
    口以紐澤西護欄遮蔽)，被告駕駛車牌號碼0000-00自用小客
    車自上開施工中計畫道路由南向北行駛至中安路，未注意沿
    中安路綠燈直行之原告車輛，因而撞及原告系爭貨車，致原
    告貨車受損。共支出修理費用新臺幣(下同）146,000元(零
    件81,650元、工資64,415元，以整數計算)。原告依民法第1
    84條第1項前段、第191條之2、第213條規定，得請求被告賠
    償損害。聲明：被告應給付原告146,000元及自起訴狀繕本
    送達翌日之起至清償日止，按週年利率5%計算之利息。
二、被告則以：本件主要是號誌爭議，被告當時確實是從尚未開
    通的路段行駛出來，確實有紐澤西護欄放在路中間，禁止車
    輛出入通行，但是被告因為有徵詢該路段地主同意借用土地
    ，所以才會從該處進出。原告行駛在中安路上，屬於主幹道
　　且雙向多車道，且該幹道有燈號管制，但沒有證據證明當時
    原告闖紅燈，被告行駛的路段是沒有號誌，被告主張當時雙
    向皆為停止狀態，被告才有辦法從紐澤西護欄開出來等語。
　　聲明：原告之訴駁回。
三、本院的判斷：
　㈠原告主張其於108年11月26日21時49分許，駕駛系爭貨車沿高
    雄市前鎮區中安路東往西方向快車道行駛，行經中安路與國
    道一號匝道口之際，適被告駕駛之車牌號碼0000-00號自小
    客車由南往北方向沿RD15-3計畫道路駛出，而當時RD15-3計
    畫道路因辦理市地重劃工程封閉中不得通行，該封閉路段亦
    無任何號誌指示，兩車因而發生碰撞，使原告車輛因而受損
    支出修理費用146,000元(零件81,650元、工資64,415元)
　　之事實，業據提出高雄市政府地政局土地開發處函文、照片
    及高雄市政府警察局道路交通事故初步分析研判表、估價單
    、收據等為證，且為被告所不爭執(卷第119頁背面筆錄)，
    自應認為真實。
　㈡被告既不爭執確實自禁止車輛出入通行並放置有紐澤西護欄
    之尚未開通計畫道路中駛出，且經臺灣高雄地方檢察署(下
    稱雄檢)檢察官函查結果，上開屬第86期市地重劃工程區內R
    D15-3計畫道路之封閉期間，確實交通號誌並無運作等情，
    有雄檢109年偵字第16766號偵查卷內高雄市政府地政局土地
    開發處109年10月14日高市地發工字第10971488100號函文可
    參(該偵查卷內第37頁)；足認上開路段尚非開放車輛通行之
    道路路段，被告既為駕駛人自應知悉不得行經該處，惟仍由
    駕車該路段駛出，又疏未注意禮讓行經中安路上與上開計畫
    道路交岔處之原告所駕駛系爭貨車先行，因而發生本件車禍
    ，被告就本件車禍之發生為有過失應甚明確。
　㈢按損害之發生或擴大，被害人與有過失者，法院得減輕賠償
    金額，或免除之，民法第217條第1項定有明文。被告就本件
    車禍事故之發生固有過失已如上述，然原告行經上開中安路
    車道時，依交通事故現場圖所示當時交通號誌並未運作，有
    事故現場圖可參(本院卷第45頁)，參以本件車禍發生路段，
　　當時雖為夜間然該處照明尚屬明亮，有雄檢109年他字3962
    號偵查卷內現場照片可參(該卷第61-62頁)，而原告行駛之
    東西向第二快車道，與被告車輛駛出所在之紐西蘭護欄相距
    有13-14公尺距離，依當時天候晴有照明之狀況，原告亦無
    不能注意之情，是堪認原告就本件車禍之發生亦應負疏未注
    意車前狀況之與有過失責任；審酌兩造上開過失情節，認被
    告就本件車禍之發生應負7/10之過失責任、原告應負3/10之
    與有過失責任，較為合理。
　㈣又物被毀損時，被害人除得依民法第196條請求賠償外，並不
    排除民法第213 條至第215 條之適用。依民法第196 條請求
    賠償物被毀損所減少之價額，得以修復費用為估定之標準，
    但以必要者為限（例如：修理材料以新品換舊品，應予折舊
    ）。查系爭貨車因本件車禍事故支出修理費用146,000元(零
    件81,650元、工資64,415元)，有估價單可參，且為被告所
    不爭執，而系爭貨車零件既以新品更換舊品，自應計算折舊
    ，依行政院所頒固定資產耐用年數表及固定資產折舊率表，
    自用小貨車之使用年限為5年，系爭貨車為104 年10 月出廠
    為兩造所不爭執(本院卷第119頁筆錄)，迄本件車禍發生時
    之108 年11月，已使用4 年2 月，，則零件扣除折舊後之修
    復費用估定為24,949元【計算方式：1.殘價＝取得成本÷( 耐
    用年數＋1)即81,650÷(5+1)≒13,608（小數點以下四捨五入）
    ；2.折舊額 ＝(取得成本－殘價)×1/（耐用年數）×（使用年
    數）即(81,650－13,608) ×1/5×（4+2/12）≒56,701（小數點
    以下四捨五入）；3.扣除折舊後價值＝（新品取得成本－折舊
    額）即81,650－56,701＝24,949】；加計不用計算折舊的工資
    64,415元，原告得請求被告賠償之車損修理費用為89,364元
    (計算式：24,949+64,415=89,364)；再依兩造上開過失比例
    計算結果，原告得請求被告賠償之金額為
　　62,555元（計算式：89,364×7/10=62,555，元以下四捨五入
    )，原告逾上開金額之請求則無理由不應准許。
五、綜上，原告依侵權行為之法律關係，請求被告給付62,555元
    及自起訴狀繕本送達翌日之110年12月16日（起訴狀繕本於1
    10年12月15日送達，卷第89頁）起至清償日止，按週年利率
    5%計算之利息，為有理由，應予准許；原告逾此範圍之請求
    ，即無理由而應予駁回。
六、本判決第1 項係依民事訴訟法第427 條所規定之適用簡易訴
    訟程序所為被告敗訴之判決，爰依同法第389 條第1 項第3
    款規定依職權宣告假執行。併依同法第392 條第2 項規定諭
    知被告得供相當擔保金額後免為假執行。
七、本件事證已臻明確，兩造間其餘主張舉證併所提證據，經本
    院審酌認與判決之結果不生影響，不再一一論列，附此說明
    。
八、結論：本件原告之訴為一部有理由、一部無理由。因此判決
    如主文。本件訴訟費用由兩造比例負擔。
中　　華　　民　　國　　111 　年　　5 　　月　　24　　日
          　　　　高雄簡易庭  法　官    林玉心
以上正本係照原本作成。
如不服本判決，應於送達後20日內，向本院提出上訴狀並表明上
訴理由，如於本判決宣示後送達前提起上訴者，應於判決送達後
20日內補提上訴理由書（須附繕本）。
中　　華　　民　　國　　111 　年　　5 　　月　　24　　日
                              書記官    李月君